臺灣臺北地方法院民事裁定　　　　　　 99年度破更一字第2號
聲　請　人　建豪營造股份有限公司
法定代理人　葉坤正
代　理　人　黃忠律師
上列聲請人聲請破產宣告事件，本院裁定如下：
    主  文
聲請駁回。
聲請程序費用由聲請人負擔。
    理  由
一破產法第57條規定：「破產，對債務人不能清償債務者宣告之
  。」司法院院字第1505號解釋謂：「破產固係對於債務人不能
  清償債務者宣告之，但法院就破產之聲請，以職權為必要之調
  查，確係毫無財產，則破產財團即不能構成，無從依破產程序
  清理其債務，參照破產法第148條之趣旨，自應依同法第63條
  ，以裁定駁回其聲請。」
二本件聲請意旨略以：聲請人因經營不善虧損累累，已無法清償
  債務，加上不諳稅法滯欠國稅局營業稅、營利事業所得稅及罰
  鍰無力繳納，深恐負債愈陷愈深，將來債權人無法公平受償，
  檢送財產狀況說明書及債權人清冊等文件，聲請宣告破產等語
  。聲請人主張其現有資產不足以抵償負債，已無清償能力等情
  ，並提出建豪營造股份有限公司股東同意書、財產狀況說明書
  、債權人清冊、財政部臺北市國稅局欠稅總歸戶查詢情形表二
  張、臺北市稅捐稽徵處南港分處96年7月26日北市稽南港丙字
  第09630472000號號函、基隆市環境保護局96年8月17日基環廢
  貳字第0960014560號函等件為證。又聲請人積欠之營利事業所
  得稅新臺幣(下同)12,749,079元，另積欠房屋稅及地價稅計
  8,283元、違反環保法規案件罰鍰6,000元，有基隆市環境保護
  局99年2月12日函、財政部台北市國稅局南港稽徵所99年2月22
  日函及台北市稅捐稽徵處南港分處函各1份可稽(見99年度破字
  第1號卷第38至49頁)。
三聲請人具狀陳稱：聲請人所有之剩餘財產全部係現金105萬元
  ，聲請人於99年3月3日已存入股東林勝賢之合作金庫松山分行
  等語(聲請人99年3月11日補正狀見99年度破字第1號卷第51頁
  ，並提出合作金庫銀行活期儲蓄存款存摺影本、林勝賢出具之
  證明書為證。聲請人所提出之合作金庫銀行活期儲蓄存款存摺
  影本記載於99年3月3日現金存入105萬元(存摺影本見99年度破
  字第1號卷第53頁)，林勝賢99年3月11日出具之證明書記載：
  「茲證明本人所有合作金庫帳號0000000000000於99年3月3日
  以現金存入105萬元之款項確係建豪營造股份有限公司所有剩
  餘現金，本人僅係負責保管而已。」(林勝賢證明書見99年度
  破字第1號卷第54頁)本院曾通知聲請人提出105萬元之銀行本
  票，99年7月27日訊問時，聲請人代理人黃忠律師陳稱：「(
  有無攜帶新台幣105萬元之銀行本票？)目前105萬元由股東林
  勝賢保管中，但該股東目前人在大陸，等他回來，我們會立即
  攜帶該105萬元前來鈞院繳納。」(筆錄見本院卷第10頁)惟聲
  請人迄今均未向本院繳納該105萬元。經查：林勝賢自98年10
  月18日入境後，迄今未出境(入出境查詢結果見本院卷第13頁
  、第23頁)，又林勝賢之前揭帳戶於99年3月3日存入現金105萬
  元(帳戶結餘1,095,947元)後，旋即於99年3月4日轉帳支出該
  105萬元(帳戶結餘45,947元)，林勝賢出具證明書之99年3月11
  日該帳戶結餘69,947元，聲請人代理人陳稱105萬元由股東林
  勝賢保管中之99年7月27日該帳戶結餘35,502元，100年7月4日
  該帳戶結餘40,294元(合作金庫銀行松山分行於100年7月21日
  檢送林勝賢之交易明細資料見本院卷第19至22頁)，是以難認
  聲請人確有現金105萬元。此外，聲請人無其他財產可供組成
  破產財團。
四綜上，本件聲請人毫無財產，破產財團不能構成，無從依破產
  程序清理其債務，自應駁回其聲請。
五依破產法第5條、民事訴訟法第95條、第78條，裁定如主文。
中    華    民    國   100    年    7     月    29    日
                  民事第一庭    法  官  周美雲
以上正本係照原本作成。
如不服本裁定應於送達後10日內向本院提出抗告狀，並繳納抗告
費新臺幣1,000元。
中    華    民    國   100    年    7     月    29    日
                                書記官  詹雪娥